【裁判字號】    89,上易,4451
【裁判日期】    890930
【裁判案由】    毒品危害防制條例
【裁判全文】
臺灣高等法院刑事判決                          八十九年度上易字第四四五一號
    上  訴  人
    即  被  告  甲○○
右上訴人因違反毒品危害防制條例案件，不服臺灣板橋地方法院八十九年度易字第二
三五五號，中華民國八十九年九月三十日第一審判決（起訴案號：臺灣板橋地方法院
檢察署八十九年度毒偵字第三四六一號聲請簡易處刑，經原審認應適用通常程序判決
；併辦案號：台灣板橋地方法院檢察署八十九年度毒偵字第七三二二號、第七三二三
），提起上訴，本院判決如左：
    主  文
原判決撤銷。
甲○○連續施用第二級毒品，累犯，處有期徒刑拾月。扣案之安非他命壹包（毛重零
點貳公克，淨重零點壹公克）、內含安非他命之殘渣袋捌個、安非他命壹包（毛重零
點肆公克）、吸食器貳組均沒收銷燬之。
    事  實
一、甲○○前有五次違反麻醉藥品管理條例前科，其中於民國（下同）八十六年間犯
    案，經原審法院判處有期徒刑五月確定，於八十八年一月十九日執行完畢。仍不
    知悔改，又於八十七年間因施用第二級毒品案件，經原審以八十七年度毒聲字第
    一六七六號裁定送觀察、勒戒後，無繼續施用毒品之傾向，而由臺灣板橋地方法
    院檢察署檢察官於八十七年九月二十九日以八十七年度偵字第一七五八一號處分
    不起訴確定。詎甲○○又基於概括之犯意，自八十八年五月中旬某日起至同年七
    月二十六日止，連續在臺北縣三峽鎮○○路○段九巷八號其住處內，將第二級毒
    品安非他命置於自製之吸食器內，點火燒烤後，再吸用所冒出之霧化氣體，以此
    方式施用安非他命多次，平均每二、三天施用一次。嗣於八十八年七月二十八日
    晚上十一時三十分許，經警在上址住處內查獲，並扣得其所有之安非他命一包（
    毛重０．二公克，淨重０．一公克，起訴書載為０．一公克）、內含安非他命之
    殘渣袋八個、專供施用安非他命所用之吸食器一組及非其所有專供施用安非他命
    之另一組吸食器（起訴書載為施用毒品器具二只），其再經原審以八十八年度毒
    聲字第四七０五號裁定送觀察、勒戒後，仍有繼續施用毒品之傾向，經原審於八
    十八年八月十三日裁定令甲○○入戒治處所以強制戒治一年，於八十九年三月六
    日經原審裁定停止戒治，所餘戒治期間，付保護管束，保護管束執行期滿日為八
    十九年八月十二日。詎甲○○竟基於同前非法施用第二級毒品安非他命之概括犯
    意，於停止戒治付保護管束期間之八十九年三月十五日起至同年七月二十八日間
    ，連續多次於三峽鎮自宅內施用第二級毒品安非他命，於八十九年四月十九日、
    八十九年五月二十三日，分別前往臺灣板橋地方法院檢察署觀護人室執行保護管
    束時，經採尿液送驗呈甲基安非他命陽性反應；另於八十九年七月二十八日十九
    時四十分許，在台北縣鶯歌鎮○○路六五八巷二四二號為警查獲，當場扣得甲○
    ○所有之安非他命一包（毛重○點四公克）。
二、案經臺北市政府警察局信義分局報請臺灣板橋地方法院檢察署檢察官偵查起訴及
    檢察官移送併辦。
    理  由
一、右揭事實，迭據被告甲○○於警訊、偵查及原審中供承不諱，並有其所有之第二
    級毒品安非他命一包（毛重０點二公克，淨重０點一公克，起訴書載為０點一公
    克）、內含安非他命之殘渣袋八個、專供施用安非他命所用之吸食器一組、安非
    他命一包（毛重○點四公克）扣案可資佐證；而被告為警查獲後或保護管束期間
    至臺灣板橋地方法院檢察署觀護人室執行保護管束時，所採尿液檢體，經送請臺
    北市立療養院以酵素免疫分析法、薄層層析法檢驗之結果，確有安非他命陽性反
    應，有該院八十八年八月四日煙毒尿液檢驗報告書乙紙、台灣檢驗科技股份有限
    公司八十九年八月十日濫用藥物尿液檢驗報告一紙、昭信科技顧問股份有限公司
    濫用藥物陽性檢體報告二紙在卷可憑；另扣案之白色結晶一包，經臺北市政府警
    察局保安大隊第二中隊依聯勤二０四廠製造之煙毒品檢驗包試劑初步檢驗結果，
    確呈安非他命反應，此有該中隊毒品初步鑑驗報告書乙紙在卷可徵，此外另有八
    十九年七月二十八日扣得為被告所有之安非他命一包（毛重○點四公克）扣案可
    佐。再被告前因施用第二級毒品案件，經原審以八十七年度毒聲字第一六七六號
    裁定送觀察、勒戒後，無繼續施用毒品之傾向，而由臺灣板橋地方法院檢察署檢
    察官於八十七年九月二十九日以八十七年度偵字第一七五八一號處分不起訴確定
    ，其於查獲後同因施用毒品行為，經原審再以八十八年度毒聲字第四七０五號裁
    定送觀察、勒戒後，仍有繼續施用毒品之傾向，此有原審法院上開裁定二件、該
    檢察官不起訴處分書及台灣台北看守所附設勒戒處所有無繼續施用毒品傾向證明
    書各一件附卷足憑；又被告於保護管束期間之八十九年三月十五日起至同年七月
    二十八日間，基於同前連續施用第二級毒品安非他命之概括犯意，先後多次於自
    宅施用安非他命，並非戒斷後另行起意再行施用等情，並據被告於八十九年十二
    月五日偵查中供承甚明，被告於戒治期間尚未屆滿之保護管束期間內再犯，未有
    真正長期中斷之情，已足認被告於五年內再連續犯施用毒品罪，經觀察、勒戒後
    ，仍有繼續施用毒品傾向。本件事證明確，被告犯行洵堪認定。
二、按毒品危害防制條例業於八十六年十月三十日經立法院三讀通過，經總統於八十
    七年五月二十日公布施行，自同年月二十二日起生效，該條例已將安非他命列為
    第二級毒品管制，自不得非法製造、運輸、販賣、轉讓、施用或持有，被告違反
    此項規定，施用第二級毒品安非他命之行為，核係觸犯同條例第十條第二項之施
    用第二級毒品罪。又被告持有安非他命之低度行為，應為其施用之高度行為所吸
    收，均不另論罪。再被告先後多次施用安非他命之犯行，時間緊接，所犯又係犯
    罪構成要件相同之罪名，顯係基於概括犯意為之，為連續犯，應依刑法第五十六
    條之規定以一罪論，並加重其刑。末查：被告前有五次違反麻醉藥品管理條例前
    科，其中於八十六年間犯案，經原審判處有期徒刑五月確定，於八十八年一月十
    九日執行完畢，此有臺灣高等法院檢察署刑案紀錄簡覆表在卷可徵，其受有期徒
    刑之執行完畢後，五年以內再犯有期徒刑以上之本罪，為累犯，應依法遞加重其
    刑。原審對被告為論罪科刑，固非無見，但原審未詳查被告在本次戒治期間未滿
    之際多次施用第二級毒品安非他命之行為，係基於同戒治前施用安非他命之同一
    概括犯意，而誤認被告在八十九年三月十五日至同年七月二十八日之犯行乃另行
    起意云云，核尚有未洽，被告上訴雖未陳及此，但原判決既有違誤，自無可維持
    ，應將原判決撤銷改判。爰審酌被告之品行、智識程度、施用安非他命戕害身心
    、對社會治安可能之危害程度甚鉅、其吸用之期間長短、次數，被告前一度因施
    用安非他命經送觀察、勒戒，經不起訴處分後，猶不思戒解革除惡習，仍一再施
    用安非他命，惡性非輕，惟被告犯罪後坦承犯行尚有悔意等一切情狀，量處如主
    文第二項所示之刑，以示懲儆。至扣案被告所有安非他命一包（毛重０．二公克
    ，淨重０．一公克）、內含安非他命之殘渣袋八個及八十九年七月二十八日扣得
    為被告所有之安非他命一包（毛重○點四公克）係查獲之毒品，其中殘渣袋因與
    毒品安非他命無法分離；至扣案之吸食器二組，經原審於八十九年八月十四日當
    庭勘驗結果，認係以玻璃球、吸管、塑膠奶瓶併湊而成以供被告施用第二級毒品
    用，而不能供作他用，自係專供施用毒品之器具，均應依毒品危害防制條例第十
    八條第一項前段規定，不問屬於犯人與否，均沒收銷燬之。
三、被告經合法傳喚，無正當理由不到庭，爰不待其陳述，逕行判決。
據上論結，應依刑事訴訟法第三百六十九條第一項前段、第三百七十一條、第三百六
十四條、第二百九十九條第一項前段，毒品危害防制條例第十條第二項、第十八條第
一項前段，刑法第十一條前段、第五十六條、第四十七條，判決如主文。
本案經檢察官楊楚猛到庭執行職務。
中      華      民      國    九十      年      二      月    二十一    日
                              台灣高等法院刑事第二十庭
                                    審判長法  官  葉  麗  霞
                                          法  官  余  來  炎
                                          法  官  黃  瑞  華
右正本證明與原本無異。
如不服本判決應於收受送達後十日內向本院提出上訴書狀，其未敘述上訴之理由者並
得於提起上訴後十日內向本院補提理由書（均須按他造當事人之人數附繕本）。
                                          書記官  秦  仲  芳
中    華    民    國     九十     年       二       月      二十二      日
附錄：本案論罪科刑法條全文
毒品危害防制條例第十條
施用第一級毒品者，處六月以上五年以下有期徒刑。
施用第二級毒品者，處三年以下有期徒刑。


司法院資訊處製作；財團法人民間司法改革基金會備份。
